【裁判字號】    89,再,2
【裁判日期】    890302
【裁判案由】    聲請再審
【裁判全文】
臺灣新竹地方法院民事裁定  八十九年再字第二號
    聲請人即債務人  東易機械工程有限公司
    兼法定代理人    乙○○
    相對人即債權人  甲○○
右聲請人因與相對人間請求清償債務事件，對於本院八十八年度促字第一三九七二號
確定之支付命令聲請再審，本院裁定如左：
    主      文
聲請駁回。
聲請訴訟費用由聲請人負擔。
    理      由
一、聲請人對本院八十八年度促字第一三九七二號確定之支付命令聲請再審，係以相
    對人對聲請人聲請核發支付命令，主張聲請人曾在訴外人蔡永生所簽發之本票為
    背書行為，故將聲請人同列為債務人請求。惟相對人所提聲請人應負債務人責任
    之本票，聲請人從未為背書行為，該本票票據之背書係偽造，相對人以之為證，
    對聲請人聲請核發支付命令，實無理由，前審以此偽造之證據為基礎，據以准對
    聲請人核發支付命令，所為裁定自屬違誤，因依民事訴訟法第五百零七條規定準
    用同法第四百九十六條第一項第九款規定，提起再審之訴云云。
二、按支付命令之聲請，除應表明當事人及法院外，衹須表明請求之標的並其數量及
    請求之原因、事實，以及應發支付命令之陳述，此觀民事訴訟法第五百十一條之
    規定自明。因債務人依同法第五百十六條對支付命令得不附理由提出異議，故債
    權人在督促程序就其所主張之事實毋庸舉證，其債權憑證之有無，與應否許可發
    支付命令無關。再抗告人以債權憑證有偽造情事為理由，對於依督促程序而發之
    支付命令及假執行裁定聲請再審，核與民事訴訟法第四百九十六條第一項第九款
    之規定尚有未合。最高法院著有六十一年台抗字第四０七號判例可資參照。是依
    上開判例意旨，債權人在督促程序就其所主張之事實毋庸舉證，債權人就支付命
    令所提證據之有無，與應否許可發支付命令無關，尚不能以債權人所提之證據有
    偽造之情事為理由，對於依督促程序而發之支付命令聲請再審。從而本件聲請人
    以相對人所提聲請人應負債務人責任之本票，聲請人從未為背書行為，該本票票
    據之背書係偽造，主張原支付命令之核發以此偽造之證據為基礎，具有民事訴訟
    法第五百零七條規定準用同法第四百九十六條第一項第九款規定之再審理由云云
    ，非有理由，應予駁回。
三、據上論結，依民事訴訟法第九十五條、第七十八條、第八十五條第一項前段裁定
    如主文。
中      華      民      國    八十九    年      三      月      二      日
                                  臺灣新竹地方法院民事第二庭
~B法      官  陳國成
右為正本係照原本作成。
如對本裁定抗告須於裁定送達後十日內向本院提出抗告狀。
~B法院書記官  張淑容
中      華      民      國    八十九    年      三      月      二      日


司法院資訊處製作；財團法人民間司法改革基金會備份。
